臺灣高等法院刑事判決　　　　　　　　93年度上訴字第3532號
上　訴　人
即　被　告　甲○○
指定辯護人　本院公設辯護人　周君穎
上列上訴人因違反毒品危害防制條例案件，不服臺灣桃園地方法
院92年度訴字第1801號，中華民國93年 9月29日第一審判決（起
訴案號：臺灣桃園地方法院檢察署92年度偵字第6639號），提起
上訴，本院判決如下：
    主  文
上訴駁回。
    事  實
一、甲○○明知海洛因係毒品危害防制條例所規定之第 1級毒品
    ，依法不得販賣，竟為牟利，先於民國92年 4月10日，在中
    壢市遠東百貨公司旁向綽號「小琪」真實姓名年籍不詳之女
    子（起訴書和原審判決均誤載為「男子」）取得而持有海洛
    因後，基於販賣第1級毒品海洛因之犯意，於92年4月14日，
    與陳長宏透過電話聯絡，雙方談妥由甲○○出售重 0.6公克
    、價格新台幣（下同）2千元之海洛因1包予陳長宏（陳長宏
    施用毒品部分由檢察官另案偵辦），並約定於92年 4月14日
    下午，在桃園縣中壢市○○街（原審判決誤載為「復興路」
    ）與中華路口交付。嗣於當日14時30分許，甲○○依約攜帶
    海洛因，乘坐由不知情之楊姍姍所駕駛車號3D–7029號之自
    用小客車（該車係甲○○向案外人莊家明所借得使用），至
    上開桃園縣中壢市○○街與中華路口時，為在場埋伏之桃園
    縣政府警察局保安警察隊警員徐仲亨當場查獲，並在上開車
    號3D–7029號自用小客車內副駕駛座、右後座及現場汽車底
    下，分別起出海洛因21包（總淨重13.24公克，包裝重 4.75
    公克）、甲基安非他命12包（總毛重29.8公克，驗餘淨重26
    .47 公克，此部分業經原審判處持有第 2級毒品之罪刑確定
    ）、以及甲○○所有供販賣海洛因毒品所用之電子秤 1部、
    分裝袋46個、暨諾基亞牌行動電話（含有0000000000號行動
    電話識別卡）1具，始悉上情。
二、案經桃園縣政府警察局移請臺灣桃園地方法院檢察署檢察官
    偵查後起訴。
    理  由
一、上訴人即被告甲○○否認有上開販賣第 1級毒品海洛因之犯
    行，辯稱：扣案之第 1級毒品海洛因非伊所有，當時陳長宏
    剛好要還欠伊之 5百元，且他車子又壞掉，伊係要去載他，
    並非要販賣毒品海洛因云云（見偵卷第60頁反面、原審卷(二)
    第56頁、本院卷第32頁）。
二、經查：
(一)、被告甲○○於警詢時供稱：「…海洛英21包及海洛因注射針
    筒1支、毒品磅秤1台、分裝袋46袋…上述警方查獲之物皆為
    我本人所有」、「因我朋友陳長宏與我相約在中壢市○○街
    ○○路口，他要以新台幣2千元購買海洛英1包，故相約」、
    「陳長宏以其行動電話0000000000撥打我行動電話00000000
    00相約購買。我打算以 0.6公克（含袋毛重）1包賣新台幣2
    千元」、「（你所持有之海洛英為你於何時？何地？向何人
    ？以多少錢購得？）是在今年 4月10日在中壢市遠東百貨旁
    向一位綽號『小琪』之女子取得。她稱以後有錢再給她，但
    她未說多少錢」、「（與你同車楊淑婷、楊姍姍是否知悉你
    今天要至中壢復華街中華路口販賣毒品）她們不知道我要去
    販毒」等語（見偵卷第5、6頁），已明確供承其持有遭警方
    查獲之海洛因，係其於92年 4月10日在桃園縣中壢市遠東百
    貨公司旁，向綽號「小琪」真實姓名年籍不詳之女子取得，
    連同警方於車上查扣之電子秤 1部、分裝袋46個均為其所有
    ，事先已與陳長宏以電話聯絡，約定在中壢市○○街與中華
    路口，以0.6公克1包2千元代價，出售海洛因1包予陳長宏，
    乃駕車攜帶毒品至上開中壢市○○街與中華路口，因而為警
    查獲等情。又被告甲○○於檢訊時供稱：「（有接到陳的電
    話）有」、「（講些什麼）陳告訴我機車壞了，叫我去載他
    」、「（92年 4月14日，陳為何聯絡你）他要還我他向借的
    錢 5百元，剛好他車又壞了，要我去載他，他打給我時，我
    人在桃園市○○○路上」、「海洛因不是我所有」、「（電
    子秤何人所有）電子秤和分裝袋是我所有我是用來買毒品時
    秤」等語（見偵卷第47頁、第60頁反面、第61頁、第75頁）
    ，於原審審理時供稱：「我沒有販賣毒品」、「海洛因的部
    分不是我的，查獲的當時車上並不是只有我一個人」、「3D
    –7029號的自小客車不是我的，我不知道車上為何有那麼多
    毒品海洛因…電子磅秤、分裝袋46個是誰的我不知道」、「
    行動電話是我的，電子秤、分裝袋不是我的」、「安非他命
    是在副駕駛的手把那找到的，是我的沒錯；海洛因不曉得」
    、「（陳長宏打電話給你有無說要買海洛因）通話中沒有提
    到買海洛因的事」等語（見原審卷(一)第 85、107頁，原審卷
    (二)第57、58頁），於本院訊問時供稱：「我沒有販賣，被查
    扣的海洛因也不是我的」等語（見本院卷第32頁）。被告甲
    ○○雖更迭前詞，否認有販賣海洛因毒品之犯行。然查，被
    告於檢訊時對於警方於上開車號3D–7029號自用小客車內查
    獲之含有第1級毒品海洛因之白粉、以及含有第2級毒品安非
    他命之白色晶體（此部分，業經原審判處持有第 2級毒品之
    罪刑確定）否認為其所有云云，復於原審審理時承認安非他
    命為伊所有，海洛因不是伊的云云，已如前述，就扣案之第
    1級毒品海洛因、第2級毒品安非他命，或全盤否認為其所有
    ，或部分承認，其所辯前後不一致。另就警方於上開車號3D
    –7029號自用小客車內查扣之電子秤、分裝袋為何人所有一
    節，被告先供稱為其所有，復改口否認為其所有，所供亦相
    互矛盾。從而，被告嗣於檢訊、原審、及本院審理時雖更迭
    前詞，否認有販賣毒品海洛因之犯行，然其歷次所供其他情
    節均不一致，則其所辯是否屬實，已難令本院採憑。參以，
    被告甲○○上開警詢供述，與證人陳長宏所述之交易過程、
    證人徐仲亨所述之查獲過程（均詳如後述）互核相符，可認
    被告甲○○之警詢供述，核與事實相符，得採為認定本件犯
    罪事實之依憑。
(二)、證人即被告友人陳長宏於檢訊時證稱：「（綽號小傑的甲○
    ○你認識多久）我是在吸毒之後在 PUB認識」、「（今天是
    警察叫你打電話給甲○○買海洛英）是的，警察叫我買 2千
    元」、「（當時你與鐘約在那裡）中壢市○○路與中華路口
    」、「（92年 4月14日下午，你是否有打電話給鐘）我是因
    為機車壞掉，要他過來幫我的忙，我共打了三通電話給鐘，
    第二通是因為我被警方查獲後，警方要我打給他，告訴他要
    向他買 2千元的海洛因，鐘說我會過來，第三通電話是請鐘
    快點過來，第二通與第三通隔了10～20分鐘，鐘有說他要請
    他朋友開車載他過去」等語（見偵卷第42頁、第55頁反面、
    第56頁），於原審審理時證稱：「92年 4月14日有無以行動
    電話打給被告）有，是警察叫我打的」、「警察叫我打給小
    傑跟她說我要 3千元的貨」、「（電話中小傑有答應給你嗎
    ）剛開始小傑說他沒空，警察叫我再打第二次，第二次時小
    傑問我為何突然想起要耗子，我就說我想要這樣而已，小傑
    就說好，地點是警察叫我約在附近的」、「（有向警察提過
    機車壞掉的事）有，警察盤查時，我向警察說我的機車壞了
    」、「（當時附近有無機車行）不知道」、「（查獲當天機
    車有無故障？如何處理）有故障，有叫朋友來幫我拖車，我
    在那裡等，我說的朋友不是被告」、「在電話中說的時候是
    3 千元」、「因為警察問我毒品的來源，之後才叫我打電話
    的」、「當時我是回答說是被告給我的，警察還問了二次，
    是否我買的，我說是別人給我的」等語（見原審卷(二)第18至
    24頁）。已明確證述其遭警方查獲後，即供出其所持有之毒
    品來源係被告甲○○，經警方要求配合，乃以行動電話聯絡
    甲○○，佯向被告甲○○購買 2千元之海洛因毒品等情，核
    與被告甲○○上開警詢供述、證人即查獲本案之桃園縣政府
    警察局保安警察隊警員徐仲亨之證述（詳如後述）相符。雖
    證人陳長宏就購買海洛因之金額一節，於檢訊時證稱 2千元
    ，嗣於原審審理時證稱 3千元，其證述先後不一致。然衡諸
    證人以其所見所聞，就其記憶所及而為之陳述，因時間距離
    長遠就陳述的細節或有不同。查，證人陳長宏於檢訊時之供
    述，係於本案查獲當天所為，有82年 4月14日訊問筆錄在卷
    （見偵卷第41頁）可佐；至於其於原審時所為之供述，係於
    距離本案查獲時之93年 8月10日所為，有審判筆錄在卷（見
    原審卷(二)第 3頁）為憑，衡情證人之記憶不免因時間之經過
    而有模糊之處。從而，尚不得以證人陳長宏關於購買海洛因
    之金額所述前後不一，而為證人陳長宏之證言不可採之依據
    。參以，證人即查獲本案之員警徐仲亨亦證述證人陳長宏係
    向被告甲○○表示購買 2千元之海洛因一節（詳如後述），
    核與證人陳長宏檢訊之證述相符，故應以證人陳長宏於檢訊
    時之證述，較為可採。至於證人陳長宏於檢訊時證稱因其機
    車損害待修，乃以電話通知被告甲○○前往搭載一節，固核
    與被告甲○○供稱證人陳長宏以電話告知機車壞掉，要求其
    前往查獲地點搭載一節相符。然查，證人陳長宏先稱係打電
    話給被告，要求被告前來搭載，復改稱有叫朋友來幫伊拖車
    ，所說的朋友不是被告云云，已如前述，所述前後已有矛盾
    ，則證人陳長宏所述因其機車壞掉，曾打電話請被告前來搭
    載一節，即屬有疑。況且，證人陳長宏係於桃園縣中壢市○
    ○路 303號前為警查獲，該路段有多家機車行，有該路段之
    機車行店名、地址、電話紀錄表附卷（見偵卷第 104頁）可
    參，倘機車於行進時發生拋錨情形，衡情理應會就近找機車
    行修理機車，何須多此一舉聯絡被告甲○○前來搭載？可認
    證人陳長宏上開所稱因機車壞掉，打電話請被告甲○○前來
    搭載一節，與事實不符，顯係事後迎合被告甲○○辯詞，不
    足為採。
(三)、證人即被告友人楊姍姍於警詢時證稱：「…警方當場在車上
    查獲海洛因21包、海洛因注射針筒1支、磅秤1個、分裝袋46
    個，上述警方查獲之物我不知道為何人所有」、「（你們今
    因何事至復華街、中華路口）甲○○叫我開車至該處」、「
    （你是否知悉甲○○叫你開車至中壢復華街、中華路口做何
    事）我不知道」、「（你在車內是否有聽到甲○○與他人有
    電話聯絡？做何事？）她有接聽電話，但我不知道通話內容
    」等語（見偵卷第8頁反面、第9頁），於檢訊時證稱：「（
    為何會開車至中壢）當時原本鐘要載我回龍潭，後來他說他
    很累要先到內壢，叫我先開車載他到內壢，期間鐘接到兩通
    電話」、「（警察在車上那裡查獲毒品）好像在副駕駛座和
    後座和車下都有」、「（查獲的毒品是你的）不是我，也不
    知道是誰的」、「毒品在前座、後座都有找到」等語（見偵
    卷第42頁反面、第64頁）。已明確證述其應被告甲○○之要
    求，駕駛被告甲○○所借得車號3D–7029號之自用小客車，
    搭載被告甲○○，並依被告甲○○之指示駕車前往中壢市○
    ○街、中華路口，而為警方於其所駕駛之自小客車之前座、
    後座起獲毒品，但警方查獲之毒品並非其所有，亦不知為何
    人所有等情。
(四)、證人即被告友人楊淑婷於警詢時證稱：「警方在我們所駕駛
    自小客車內發現有海洛因21包，毛重 18.1公克，磅秤1台、
    海洛因注射針筒 1支、分裝袋計46個」、「（以上警方查獲
    之物為何人所有）不曉得為何人」、「今（14）日許甲○○
    駕自小客車載我後，車駛往桃園市○○○路之處載楊姍姍，
    甲○○突接到一通電話，便將車駛往中壢市○○路與復華街
    口，直到被警方於車上發現毒品才知道」等語（見偵卷第10
    頁反面至第11頁），於檢訊時證稱：「今天下午 1點多鐘到
    華祥三街我住處來載我，後來又到桃市○○○路載楊姍姍，
    本來要先載楊姍姍去龍潭，後來鐘在車上接到一通電話又改
    到中壢市，後來就在大馬路旁被警查到」、「（在你們車後
    座查獲的毒品誰的）不知道」、「那些毒品不是我的」、「
    我那天本來與鐘約好要一起去看電影，後來我到中壢保齡球
    館，後來因為接到楊姍姍的電話說要載他去龍潭之後又有一
    通要還鐘女 5百元的電話，約在內壢火車站前的馬路旁邊」
    、「（車上毒品何人所有）海洛因是我去保齡球館向『阿常
    』買來的」「（你在車上有無聽到鐘說要買毒品）我確定沒
    有」、「（當時何人開車）楊姍姍」等語（見偵卷第44頁反
    面、第45頁、第80頁反面、第81頁）。已明確證述警方確於
    伊與被告甲○○共同乘坐由證人楊姍姍駕駛之自小客車前座
    、後座查獲毒品，但非其所有，其亦不知為何人所有等情。
    雖證人楊淑婷於檢訊時改稱車上之海洛因毒品係伊去保齡館
    向綽號「阿常」真實姓名年籍不詳之人所購得，被告甲○○
    在車上確曾接獲一通電話要還鐘女 5百元，約在內壢火車站
    前之大馬路云云，然同車之證人楊姍姍已明確證述其不知被
    告甲○○為何要至上揭被查獲地點等情（均詳如前述），衡
    情倘被告甲○○確於車上接獲電話，通話者表示要還被告甲
    ○○ 5百元云云，同車之證人楊淑婷既聽見該電話之談話內
    容，則同在車內之證人楊姍姍理應亦可聽見之，則何以證人
    楊姍姍竟證稱不知被告甲○○至查獲地點之原因？從而，證
    人楊淑婷上開證詞，是否為真，即屬有疑。參以，證人陳長
    宏自始亦均未證稱其有積欠被告 5百元一事，顯見證人楊淑
    婷事後改口，係為迎合被告甲○○之辯詞，洵不足採。
(五)、證人即查獲本案之桃園縣政府警察局保安警察隊警員徐仲亨
    於檢訊時到庭具結證稱：「我們巡邏盤查陳長宏…我們問他
    毒品來源，他說是綽號小傑賣給他，我因為之前有查獲過小
    傑，我知道小傑就是甲○○，因為鐘常裝扮成男性的模樣，
    我叫陳打電話給小傑約她到中壢 7–11店內見面，陳打給他
    ，我們在那裏等，陳說小傑在高速公路上，鐘說要開車來，
    沒有說與何人一起來」、「（現場如何）我帶陳在 7–11內
    ，我另二名同事開巡邏車躲在巷內」、「陳看到車子告訴我
    他們來了，我用無線電叫我朋友來，鐘看到我們想跑，有倒
    車」、「（海洛因在哪查獲）三人一下車，就開始丟毒品，
    丟到車上及車上，我們有在車子底下及車內的鐘座位底下、
    腳踏墊上都有找到，還有楊姍姍駕駛座旁車門裏頭拿出毒品
    往外丟」等語（見偵卷第97頁反面至第98頁），於原審審理
    時到庭具結證稱：「我們在中壢市○○路先查獲陳長宏持有
    海洛因（香煙摻海洛因），我們問陳，海洛因從何來，陳答
    ：是向一個綽號小傑買的，被告之前有被我抓過，所以我知
    道小傑就是被告，陳有配合我們用電話約出小傑，我們沒有
    與陳交換條件，陳當我們面前與小傑聯絡，約在中壢市○○
    路與復華街口進行交易，陳說他認得小傑的車，我與陳在超
    商內等被告的車子，等車到時，我就用手機無電線台聯絡我
    同事的車裝機台，我同事就用巡邏車將被告包夾住，被告本
    想逃跑有倒車，但還是被包夾住了，沒有衝撞警車，後來請
    他們三人下車，我看他們三人都有丟東西到車子座位底下，
    也丟了毒品，我們後來有在被告車上查獲毒品」、「駕駛座
    旁邊有毒品，被告坐副駕駛座，也有毒品，後座的人下車後
    把毒品丟到車子底下」、「（被告與陳對話的內容）有說要
    買1、2千元的海洛因，詳細的金額筆錄應有記載」、「（在
    現場查獲何物）安非他命與海洛因」、「（是否有查到電子
    秤等扣案物）有，有電子秤在副駕駛座的踏墊、分裝袋與電
    子秤放一起數量不記得了，被告身上的諾基亞行動電話」、
    「是陳以行動電話打給被告」、「（被告有無說價位為何）
    一包2千元， 0.幾公克，筆錄有載明」、「陳說以前有買過
    ，包括當天查獲的」、「（被告的毒品海洛因是在何處搜到
    ）在車子的腳踏板、車底下及駕駛座旁的車扶手都有」（見
    原審卷(二)第 7至13頁）。已明確證述證人陳長宏供出所持有
    之海洛因毒品係向綽號小傑之被告甲○○購得後，經警方要
    求證人陳長宏配合，證人陳長宏即以行動電話聯絡被告甲○
    ○，佯稱欲購買 2千元之海洛因毒品，迨被告甲○○應允後
    ，雙方即約定於92年 4月14日下午在桃園縣中壢市○○路、
    復華街口進行交易，被告甲○○乘坐由證人楊姍姍所駕之車
    號3D–7029號自用小客車前至上開中華路、復華街口，為警
    當場查獲，並於上開車號3D–7029號自用小客車上起獲毒品
    等情。核與上開被告甲○○之警詢供述、證人陳長宏之證述
    內容相符。
(六)、被告甲○○於本院訊問時辯稱：伊並未販賣海洛因，警方於
    上開車號 3D–7029號自用小客車查獲之含有第1級毒品海洛
    因之白粉非其所有云云（見本院卷第32頁）。然查：
  1.扣案之含有第 1級毒品海洛因數量高達21包，分別係自上開
    車號3D–7029號自用小客車前座即副駕駛座、右後座及車底
    下查獲等情，業據證人即查獲本案之警員徐仲亨於檢訊、原
    審審理時證述綦詳；又證人楊淑婷、楊姍姍均否認持有上開
    扣案含有第 1級毒品海洛因之白粉，且被告於檢訊時亦供稱
    所扣得之毒品，與楊淑婷、楊姍姍並無關係等語，均如前述
    ；而被告甲○○係於案發當日下午1時許駕駛之上開車號 3D
    –7029號自用小客車，分別前往中壢市○○○街、桃園市○
    ○○路搭載證人楊淑婷、楊姍姍等情，業據證人楊淑婷、楊
    姍姍證述明確（詳如前述）。查，證人楊姍姍、楊淑婷於案
    發當日下午1時許先後乘坐被告甲○○所駕駛車號 3D–7029
    號自用小客車，警方於同日下午 2時30分許，於上開自用小
    客車內起獲毒品，倘警方所起獲之毒品係證人楊姍姍、楊淑
    婷所攜帶，衡情海洛因價值昂貴，證人楊姍姍、楊淑婷理應
    不至於甫上車即隨手將毒品置於車內，亦不可能預測到當日
    稍晚將會遭警查獲，而將毒品藏放車內，參以，上開車號3D
    –7029號自用小客車係被告甲○○向友人即案外人莊家明借
    得使用，並由被告甲○○駕駛已達 2日等情，亦為被告甲○
    ○於原審審理時所自承（見原審卷(二)第57頁），可認證人楊
    姍姍、楊淑婷乘坐該車之前，扣案之海洛因毒品已在該車上
    甚明。且查，被告甲○○係於駕駛上開車號3D–7029號自用
    小客車，欲送證人楊姍姍回龍潭之途中，因證人陳長宏撥打
    被告甲○○之行動電話表示欲購買 2千元之海洛因毒品，被
    告甲○○再囑由證人楊姍姍駕車載其至約定之交貨地點即桃
    園縣中壢市○○街與中華路口，而遭警方當場於其所借得之
    車上副駕駛座、右後座位上及其車底下查獲毒品等情，已如
    前述。可認扣案之海洛因毒品確係被告所持有，應屬實在。
  2.又被告甲○○前因施用第 2級毒品案件，經台灣桃園地方法
    院以92年度毒聲字第 183號裁定，送觀察、勒戒後，認無繼
    續施用毒品之傾向，由台灣桃園地方法院檢察署檢察官於92
    年2月12日，以92年度毒偵字第408號，為不起訴處分確定，
    此有被告刑案資料查註紀錄表、全國毒品案件紀錄表、受觀
    察勒戒人毒品及前科紀錄表簡列表、以及本院被告全國前案
    紀錄表附卷（見偵卷第37至39頁，本院卷第15至24頁）可考
    。可認被告於犯本件犯行前雖有施用第 2級毒品安非他命之
    前案紀錄，然並無施用第 1級毒品海洛因之前科。本次經警
    查獲採集被告之尿液送桃園縣衛生局檢驗，經桃園縣衛生局
    先後以EMIT法初步篩驗、Toxi–LAB 複驗結果，呈安非他命
    類陽性反應、嗎啡陰性反應，有桃園縣政府警察局保安隊被
    採尿人姓名編號對照表、桃園縣衛生局92年5月5日不法藥物
    尿液檢定書各乙份在卷（見偵卷第92、93頁）可稽；經再送
    台灣檢驗科技股份有限公司複驗，該公司以 EIA酵素免疫分
    析法初驗、GC／MS氣相層析質譜儀分析法複驗結果，亦呈安
    非他命類陽性反應，鴉片類則未檢出（即陰性）反應，亦有
    台灣檢驗科技股份有限公司92年 7月4日CH／2003／60311號
    濫用藥物尿液檢驗報告在卷（見偵卷第94頁）足憑，可知被
    告當時並無施用第1級毒品，亦無施用第1級毒品之前科。而
    扣案含有第1級海洛因之白粉共計21包，總淨重 13. 24公克
    ，數量頗鉅，被告當時既無施用第 1級毒品之習慣，若非出
    於販賣抑或轉讓之意圖，何以甘冒查獲之風險，隨身攜帶第
    1 級毒品海洛因？縱認被告甲○○係供己施用，亦僅須攜當
    時施用量之毒品即可，又何須隨身攜帶如此高達21包含有第
    1 級毒品海洛因之白粉？況且，本件確係證人陳長宏配合警
    方之要求，以行動電話聯絡被告甲○○，佯稱欲購買 2千元
    之海洛因毒品，被告甲○○應允後，雙方約定於92年 4月14
    日下午在桃園縣中壢市○○路、復華街口進行交易，被告甲
    ○○乘坐由證人楊姍姍所駕之車號3D–7029號自用小客車前
    至上開中華路、復華街口，為警當場查獲，並於上開車號3D
    –7029號自用小客車上起獲毒品等情，已如前述。益徵被告
    甲○○顯係以其手機與證人陳長宏通聯談妥交易之數量、金
    額後，車載前往交付含有第 1級毒品海洛因之白粉等事實，
    堪信為真。被告上開置辯，係屬事後卸責之詞，不足為採。
(七)、而扣案之白粉21包，經送請法務部調查局鑑驗，法務部調查
    局以化學呈色法氣相層析質譜儀分析法檢驗結果，送驗白粉
    21包均含第1級第 6項毒品海洛因成分，淨重13.24公克（包
    裝重4.75公克），純度22.81％，純質淨重 3.01公克，有法
    務部調查局92年4月 25日調科壹字第0800064000號鑑定通知
    書附卷（見偵卷第86頁）為憑。此外，並有被告所有供販賣
    海洛因毒品所用之電子秤 1部、分裝袋46個、暨諾基亞牌行
    動電話（含有 0000000000號行動電話識別卡）1具扣案為佐
    。益徵上開被告甲○○之警詢供述顯與事實相符，得採為認
    定本件犯罪事實之依憑。
(八)、原審指定辯護人為被告辯稱：本案員警徐仲亨係以「陷害教
    唆」陳長宏之方式查獲，沒有證據能力云云。惟查，司法警
    察（官）對於自始即有犯罪故意之行為人，因達成犯罪調查
    目的之必要，佈設機會，與之對合，藉以蒐集證據，純屬偵
    查犯罪技巧之範疇，且不違背法定程序者，自為法之所許。
    此與對於原無犯罪故意之人，而以引誘、教唆等違法手段，
    設局陷誘，引發其犯意，致蹈陷犯罪者，因有害於公平正義
    ，亦顯然違反人權之保障，其因此所取得之證據並無容許性
    之情形不同（最高法院93年度台上字第1704號、第1740號判
    決可資參照）。本件證人陳長宏以電話向被告甲○○表示欲
    購買 2千元之毒品海洛因，雖係為配合警方之要求，以購買
    海洛因為餌欲誘出被告甲○○，但由前揭認定之事證觀之，
    被告甲○○接獲證人陳長宏來電訂購 2千元之海洛因毒品後
    ，立即允諾，並即與證人陳長宏約定交易之時間、地點等事
    宜，未存絲毫猶豫躊躇之狀，顯見被告甲○○出售海洛因之
    犯意原即存在，其犯意顯非因警員之引誘教唆而起，與陷害
    教唆無涉；然證人陳長宏既為引出黃信雄而表示購買，顯然
    欠缺購買之真意，被告甲○○本次販賣之行為自無既遂之可
    能，應僅止於未遂。又本件雖因被告甲○○否認販賣犯行，
    致無法詳細查悉其實際利得與價差，惟按販賣第 1級毒品海
    洛因係違法行為，非可公然為之，亦無公定之價格，不論任
    何包裝，均可任意分裝增減分量，而每次買賣之價量，亦可
    能隨時依雙方間之關係深淺、資力、需求量及對行情之認知
    、來源是否充裕、查緝是否嚴緊，購買者被查獲時供述購買
    對象之可能性風險之評估等，因而異其標準，並機動調整，
    非可一概而論，販賣之利得除經坦承犯行或價量俱臻明確外
    ，委難察得實情，販賣之人從價差或量差中牟利方式雖異，
    其意圖營利之非法販賣行為則一，是除非別有事證，足認係
    按同一價量委買、轉售或無償贈與，確未牟利外，尚難執此
    遽認非法販賣之證據有所未足，致使知過坦承者難辭重典，
    飾辭否認者反得僥倖，而失情理之平。再參酌第 1級毒品海
    洛因物稀價昂，且第 1級毒品海洛因之交易為政府懸為嚴予
    取締之犯罪，以本件而論，警方於被告甲○○向友人借來駕
    駛車號 3D–7029號自用小客車內查獲含有第1級海洛因之白
    粉共計21包，已如前述，而被告甲○○與證人陳長宏並無深
    交亦非至親，茍無利得，豈有甘冒重典，而以原價買賣第一
    級毒品海洛因之理，足見被告甲○○確有營利之意圖，至為
    灼然。
(九)、綜上所述，本件事證明確，被告甲○○之犯行堪予認定，應
    予論罪科刑。
三、按毒品危害防制條例固已於92年7月9日修正公布，並於93年
    1月9日施行，惟就販賣第 1級毒品之法定刑度，修正前後並
    無更動，自無有利或不利被告之別，依刑法第2條第1項前段
    之規定，自應適用裁判時法即修正後之該條例處斷。核被告
    甲○○所為，係犯修正後毒品危害防制條例第4條第6項、第
    1項之販賣第1級毒品未遂罪。被告為販賣而持有第 1級毒品
    之低度行為，為販賣第 1級毒品之高度行為所吸收，不另論
    罪。被告先後觸犯持有第 2級毒品（此部分業經原審判處持
    有第2級毒品之罪刑確定）、及本件販賣第1級毒品罪二罪，
    犯意各別、行為互殊、手段不同，應予分論併罰，公訴人認
    被告所犯上開二罪係想像競合犯，依刑法第55條前段從一重
    罪處所，尚有未洽。又被告甲○○雖已著手販賣行為之實施
    ，但因陳長宏欠缺購買真意而未遂，依刑法第26條前段規定
    ，減輕其刑。
四、原審以被告甲○○所犯販賣第一級毒品未遂部分事證明確，
    援引修正後毒品危害防制條例第4條第6項、第 1項、刑法第
    11條前段、第2條第1項前段、第26條前段之規定，審酌被告
    所犯係販賣第1級毒品重罪，所扣得含有第1級毒品海洛因之
    白粉多達21包，總淨重 13.24公克，數量甚鉅，如經販賣擴
    散，將使多人受害，有害我國法律掃毒與禁毒政策之貫徹，
    暨其犯罪之動機、目的、手段，犯罪時所受之刺激及其品行
    、生活狀況、智識程度為國中肄業，有被告之年籍、教育程
    度資料附卷可參（見偵卷第 4頁），犯罪所生之損害，及犯
    罪後飾詞狡辯，迄無悔意等一切情狀，量處有期徒刑 8年，
    及就扣案含第1級毒品海洛因之白粉共21包（總淨重13.24公
    克，分裝重4.75公克），依毒品危害防制條例第18條規定，
    查獲之毒品，不問屬於犯人與否，均沒收銷燬之。並就扣案
    之電子秤1部、分裝袋46個、諾基亞牌行動電話（含有00000
    00000號行動電話識別卡）1具，均為供被告本件犯罪所用之
    物，且為被告所有，依同條例第19條第 1項之規定，併應宣
    告沒收之。至於車號 3D–7029號自用小客車1部，雖為被告
    本件犯罪所使用之交通工具，惟非被告所有，業據被告供述
    綦詳（已如前述），且未扣案，自無從依同條例第19條第 3
    項之規定諭知沒收。經核其認事用法允無違誤，量刑亦稱允
    適。被告提起上訴，猶執陳詞否認犯行，指摘此部分原判決
    不當，顯無理由，應予駁回。
據上論斷，應依刑事訴訟法第368條，判決如主文。
本案經檢察官陳宏達到庭執行職務。
中　　華　　民　　國　　94　　年　　8 　　月　　3 　　日
　　　　　　　　　刑事第八庭審判長法　官　吳　敦
               　　　　　　　     法　官  張傳栗
          　 　　　　　　　　　　 法　官  沈宜生
以上正本證明與原本無異。
如不服本判決，應於收受送達後十日內向本院提出上訴書狀，其
未敘述上訴之理由者並得於提起上訴後十日內向本院補提理由書
（均須按他造當事人之人數附繕本）。
                                  書記官　陳雅加
中　　華　　民　　國　　94　　年　　8 　　月　　8 　　日
